臺灣雲林地方法院刑事協商判決          100年度訴字第850號
公  訴  人  臺灣雲林地方法院檢察署檢察官
被      告  洪靖傑
指定辯護人  本院公設辯護人許俊雄
上列被告因違反毒品危害防制條例案件，經檢察官提起公訴（10
0 年度毒偵字第1390號），並聲請法院改依協商程序而為判決，
本院認為適當，同意由法官一人獨任進行協商判決程序，判決如
下：
    主      文
洪靖傑施用第一級毒品，處有期徒刑捌月。
    事實及理由
一、犯罪事實：
    洪靖傑前因施用毒品案件，經觀察、勒戒後，認無繼續施用
    毒品之傾向，於民國88年02月11日觀察、勒戒執行完畢釋放
    出所，由臺灣臺中地方法院檢察署檢察官以88年度偵字第37
    75號為不起訴處分確定。然其另於前揭觀察勒戒執行完畢釋
    放後5 年內，因連續施用第二級毒品、施用第一級毒品，經
    臺灣臺中地方法院以88年度訴字第1646號分別判處有期徒刑
    7 月、6 月，應執行有期徒刑1 年確定（該次犯行經法院裁
    定令入戒治處所施以強制戒治，至89年05月16日停止戒治釋
    放出所）。詎其猶不知悔改，於100 年08月11日中午某時許
    ，基於施用第一級毒品之犯意，在其位在臺中市○○○街10
    6 號之居處，以將海洛因摻水稀釋置於針筒內注射之方式，
    施用第一級毒品海洛因1 次。嗣於同日17時30分許，在臺中
    市○區○○○路1 段248 號，為警盤查，經警徵得其同意，
    採集其尿液送驗，結果呈可待因、嗎啡陽性反應，始悉上情
    。
二、證據名稱：
  (一)被告洪靖傑於偵查及本院訊問時之自白。
  (二)詮昕科技股份有限公司100 年08月26日報告編號00000000號
    濫用藥物尿液檢驗報告1 紙。
  (三)臺中市政府警察局霧峰分局委託鑑驗尿液代號與真實姓名對
    照表1 紙。
  (四)刑案資料查註紀錄表、全國施用毒品案件紀錄表、矯正簡表
    及臺灣臺中地方法院檢察署檢察官88年度偵字第3775號不起
    訴處分書、臺灣臺中地方法院88年度訴字第1646號刑事判決
    各1 份。
三、本案經檢察官與被告、辯護人於審判外達成協商之合意，且
    被告已認罪，其合意內容為：洪靖傑施用第一級毒品，處有
    期徒刑8 月。
四、附註事項：
  (一)不構成累犯之說明：
    又按刑法第47條所謂累犯，係以受有期徒刑之執行完畢，或
    受無期徒刑或有期徒刑一部之執行而赦免後，5 年內再犯有
    期徒刑以上之罪，為其成立要件，若假釋中更犯罪受有期徒
    刑以上刑之宣告，衹得為撤銷假釋之原因，不適用累犯之規
    定。被告前犯強盜案，經判處罪刑，於假釋中復犯竊盜罪，
    既非執行完畢或執行一部而赦免後再犯罪，自與累犯不符（
    最高法院25年上字第101 號判例意旨參照）；刑法第78條第
    1 項所定之撤銷假釋，係在貫徹未能惕勵自新而更犯罪者，
    不宜許其繼續假釋之旨，係必要之撤銷，法院並無裁量權，
    撤銷假釋之原因以「假釋中因故意更犯罪，受有期徒刑以上
    刑之宣告」為要件（最高法院96年台抗字第159 號裁定參照
    ）。查被告於97年間，因竊盜案件，經臺灣高等法院臺南
    分院97年度上易字第569 號分別判處有期徒刑4 月、3 月確
    定；又因竊盜案件，經本院以97年度易字第805 號判處有
    期徒刑8 月確定；復因竊盜案件，經本院以97年度易字第
    680 號判處有期徒刑5 月確定；於98年間，再因施用毒品
    案件，經本院以98年度訴字第440 號判處有期徒刑7 月確定
    ；上開至所示之4 罪，經本院以98年度聲字第69號裁定
    合併應執行有期徒刑1 年5 月確定，並與前揭所示之罪接
    續執行，於99年06月17日縮短刑期假釋出監，至99年12月19
    日假釋期滿，有臺灣高等法院被告前案紀錄表在卷可參。惟
    被告另於假釋期間之99年10月25日因施用第一級毒品案件，
    經本院以100 年度訴字第184 號判處有期徒刑7 月確定，有
    上開臺灣高等法院被告前案紀錄表、本院100 年度訴字第
    184 號判決各1 份在卷可證，是其於假釋中故意更犯罪，依
    刑法第78條第1 項規定應撤銷假釋，被告即非有期徒刑執行
    完畢或執行一部而赦免後，5 年以內故意再犯本案而受有期
    徒刑以上刑之宣告，自不構成累犯。再者，被告於上開各案
    件之前，雖有其他刑事案件執行有期徒刑完畢紀錄，然距離
    本件犯行均已超過5 年，故被告於本案中不構成累犯。
五、應適用之法條：刑事訴訟法第455 條之2 第1 項、第455 之
    4 第2 項、第455 條之8 、第454 條第1 項，毒品危害防制
    條例第10條第1 項。
六、協商判決原則上不得上訴。但有刑事訴訟法第455 條之4 第
    1 項第1 款「於本訊問程序終結前，被告撤銷協商合意或檢
    察官撤回協商聲請者」；第2 款「被告協商之意思非出於自
    由意志者」；第4 款「被告所犯之罪非第455 條之2 第1 項
    所定得以協商判決者」；第6 款「被告有其他較重之裁判上
    一罪之犯罪事實者」；第7 款「法院認應諭知免刑或免訴、
    不受理者」情形之一，或協商判決違反同條第2 項「法院應
    於協商合意範圍內為判決；法院為協商判決所科之刑，以宣
    告緩刑或2 年以下有期徒刑、拘役或罰金為限」等規定者（
    以上均簡稱但書情形）外，不在此限（即有但書情形，依法
    仍得上訴）。
七、本件如有上述但書情形，且不服本判決時，得自收受判決送
    達之日起10日內，向本院提出上訴狀（須附繕本），上訴於
    第二審法院。
本案經檢察官黃嬿如到庭執行職務。
中    華    民    國   100    年    11    月    14    日
                  刑事第四庭  法  官  陳佩怡
以上正本證明與原本無異。
                              書記官  林佳慧
中    華    民    國   100    年    11    月    14    日
附錄本案論罪科刑法條全文：
毒品危害防制條例第10條
施用第一級毒品者，處 6 月以上 5 年以下有期徒刑。
施用第二級毒品者，處 3 年以下有期徒刑。